# 请教关于追溯调整是否一并调整盈余公积的问题

提问人：yaoyijun 时间：2020-02-16 14:49:19
各位老师：
请教个问题，企业今年执行新金融工具准则的预期信用损失计提折旧，对应的本年年初坏账准备进行了调整，对应也调整了未分配利润，那么对应的盈余公积是否需要需要一并调整？
政策只是调整了资产负债表科目，不涉及损益调整，盈余公积企业是按照净利润10%计提，是否可以不用调整，请教。

回答人：chenyiwei
应一并按比例调整盈余公积。此处的对首次执行日留存收益的调整实际上是对前期损益的追溯调整滚存下来的，只不过前期报表比较数据不需要重新表述而已。